【裁判字號】    97,易,2665
【裁判日期】    971009
【裁判案由】    賭博
【裁判全文】
臺灣臺中地方法院宣示判決筆錄          97年度易字第2665號
公  訴  人  臺灣臺中地方法院檢察署檢察官
被      告  丙○○
                      號
            丁○○
            乙○○
            甲○○
上列被告等因賭博案件，經檢察官提起公訴（96年度偵字第1600
0號），於中華民國97年10月9日下午4時許，在本院第3法庭宣示
判決，出席職員如下：
      法  官  黃松竹
      書記官  黃毅皓
      通  譯  楊靜玫
法官起立朗讀判決主文、犯罪事實要旨、處罰條文，及告以上訴
限制、期間並提出上訴狀之法院，且諭知記載其內容：
一、主    文
丙○○共同犯聚眾賭博罪，處有期徒刑參月，如易科罰金，以新
台幣壹仟元折算壹日。扣案之簽賭用之電腦主機二台、液晶螢幕
四台、列表機一台、傳真機一台、電話二組（00000000、000000
00號）、錄音機二台、錄音帶六捲、計算機三台、華南銀行陳素
芳存簿一本、帳冊四本、電腦數據機二台、當日簽賭帳單十張，
簽賭紀錄一袋、監視鏡頭一支、帳單二三五張、簽賭單三八八張
、收入日報表三張、企畫書四張、請款單三張、傳真帳單四張、
未收帳單一張，每星期結帳單十五張、賭客簽賭名單九張、傳真
帳單八張、空白簽單十張、美國職棒投手資料六張、美國球隊資
料三十三張等均沒收。
丁○○共同犯聚眾賭博罪，處有期徒刑伍月，如易科罰金，以新
台幣參仟元折算壹日。扣案之簽賭用之電腦主機二台、液晶螢幕
四台、列表機一台、傳真機一台、電話二組（00000000、000000
00號）、錄音機二台、錄音帶六捲、計算機三台、華南銀行陳素
芳存簿一本、帳冊四本、電腦數據機二台、當日簽賭帳單十張，
簽賭紀錄一袋、監視鏡頭一支、帳單二三五張、簽賭單三八八張
、收入日報表三張、企畫書四張、請款單三張、傳真帳單四張、
未收帳單一張，每星期結帳單十五張、賭客簽賭名單九張、傳真
帳單八張、空白簽單十張、美國職棒投手資料六張、美國球隊資
料三十三張等均沒收。
乙○○共同犯聚眾賭博罪，處有期徒刑肆月，如易科罰金，以新
台幣貳仟元折算壹日。扣案之簽賭用之電腦主機二台、液晶螢幕
四台、列表機一台、傳真機一台、電話二組（00000000、000000
00號）、錄音機二台、錄音帶六捲、計算機三台、華南銀行陳素
芳存簿一本、帳冊四本、電腦數據機二台、當日簽賭帳單十張，
簽賭紀錄一袋、監視鏡頭一支、帳單二三五張、簽賭單三八八張
、收入日報表三張、企畫書四張、請款單三張、傳真帳單四張、
未收帳單一張，每星期結帳單十五張、賭客簽賭名單九張、傳真
帳單八張、空白簽單十張、美國職棒投手資料六張、美國球隊資
料三十三張等均沒收。
甲○○共同犯聚眾賭博罪，處有期徒刑肆月，如易科罰金，以新
台幣貳仟元折算壹日。扣案之簽賭用之電腦主機二台、液晶螢幕
四台、列表機一台、傳真機一台、電話二組（00000000、000000
00號）、錄音機二台、錄音帶六捲、計算機三台、華南銀行陳素
芳存簿一本、帳冊四本、電腦數據機二台、當日簽賭帳單十張，
簽賭紀錄一袋、監視鏡頭一支、帳單二三五張、簽賭單三八八張
、收入日報表三張、企畫書四張、請款單三張、傳真帳單四張、
未收帳單一張，每星期結帳單十五張、賭客簽賭名單九張、傳真
帳單八張、空白簽單十張、美國職棒投手資料六張、美國球隊資
料三十三張等均沒收。
二、犯罪事實要旨：
    丙○○、丁○○為父子，由丙○○提供金錢及出面借用場所
    予丁○○供作職棒簽賭之資金與賭博場所，丙○○、丁○○
    、甲○○、乙○○均意圖營利且基於提供賭博場所、聚眾賭
    博之犯意聯絡，自民國96年3月間某日起，共同在臺中縣太
    平市○○路275號供作職棒簽賭之場所而經營網路簽賭。其
    方式為賭客以電話聯繫甲○○、乙○○、丁○○，再由甲○○、乙○○、丁○○上網至不詳年籍之人所經營之好康運動
    網http://hh666.net、臺灣職棒0運動網http://xo1688.com
    、中天運動網http://ag.ucc78.com/manage下注，或由賭客
    自行網路下注，再以當日球隊比賽之結果為輸贏之依據。其
    賭法為先提供該網站之帳號及密碼供不特定人士下注簽賭，
    簽賭金每注為新台幣（下同）1萬元不等，並以臺灣職棒、
    美國職棒大聯盟及職業籃球比賽之結果決定輸贏。若賭客所
    押注之隊伍贏球，則每1000元可贏得950或960元之賭金；若
    輸球，則賭客輸掉1000元。丁○○等人則從賭客每簽注100
    0元，所贏賭金中賺取40元至50元差額。嗣於96年6月21日，
    為警至上址執行搜索後查獲，並扣得供經營網路簽賭用之電
    腦主機2台、液晶螢幕4台、列表機1台、傳真機1台、電話2
    組（00000000、00000000號）、錄音機2台、錄音帶6捲、計
    算機3台、華南銀行陳素芳存簿1本、帳冊4本、電腦數據機2
    台、當日簽賭帳單10張，簽賭紀錄1袋、監視鏡頭1支、帳單
    235張、簽賭單388張、收入日報表3張、企畫書4張、請款單
    3張、傳真帳單4張、未收帳單1張，每星期結帳單15張、賭
    客簽賭名單9張、傳真帳單8張、空白簽單10張、美國職棒投
    手資料6張、美國球隊資料33張等物。
三、處罰條文：刑法第二十八條、第二百六十六條第一項前段、
    第二項、第二百六十八條、第五十五條、第四十一條第一項
    前段，刑法施行法第一條之一第一項、第二項前段。
四、附記事項：
（一）扣案之簽賭用之電腦主機二台、液晶螢幕四台、列表機一
      台、傳真機一台、電話二組（00000000、00000000號）、
      錄音機二台、錄音帶六捲、計算機三台、華南銀行陳素芳
      存簿一本、帳冊四本、電腦數據機二台、當日簽賭帳單十
      張，簽賭紀錄一袋、監視鏡頭一支、帳單二三五張、簽賭
      單三八八張、收入日報表三張、企畫書四張、請款單三張
      、傳真帳單四張、未收帳單一張，每星期結帳單十五張、
      賭客簽賭名單九張、傳真帳單八張、空白簽單十張、美國
      職棒投手資料六張、美國球隊資料三十三張等均係查扣當
      天當場賭博之器具，業據被告等陳明在卷，依刑法第二百
      六十六條第二項之規定，不問屬於犯人與否，均沒收之。
五、協商判決除有刑事訴訟法第四百五十五條之四第一項第一款
    於本訊問程序終結前，被告撤銷協商合意或檢察官撤回協商
    聲請者；第二款被告協商之意思非出於自由意志者；第四款
    被告所犯之罪非第四百五十五條之二第一項所定得以協商判
    決者；第六款被告有其他較重之裁判上一罪之犯罪事實者；
    第七款法院認應諭知免刑或免訴、不受理者情形之一，及違
    反同條第二項「法院應於協商合意範圍內為判決；法院為協
    商判決所科之刑，以宣告緩刑或二年以下有期徒刑、拘役或
    罰金為限」之規定者外，不得上訴。
六、如有上開可得上訴情形，得自收受宣示判決筆錄送達之日起
    十日內，向本院提出上訴書狀，上訴於第二審法院。
中    華    民    國    97    年    10    月    9    日
                               書記官  黃毅皓
                      刑事第3庭法  官  黃松竹
以上正本證明與原本無異。
上訴書如未敘述理由，應於上訴期間屆滿後20日內補提理由書於
本院。                         書記官  黃毅皓
中    華    民    國    97    年    10    月    9    日
中華民國刑法第268條
（圖利供給賭場或聚眾賭博罪）
意圖營利，供給賭博場所或聚眾賭博者，處 3 年以下有期徒刑
，得併科3千元以下罰金。


司法院資訊處製作；財團法人民間司法改革基金會備份。
